臺灣臺南地方法院刑事判決　　　　　　　 94年度易字第197號
公　訴　人　臺灣台南地方法院檢察署檢察官
被　　　告　乙○○
上列被告因詐欺等案件，經檢察官提起公訴（93年度偵字第
12568號）及移送併案審理（94年度偵字第3656號），被告就犯
罪事實為有罪之陳述，本院裁定進行簡式審判程序，判決如下：
    主  文
乙○○共同意圖為自己不法之所有，以詐術使人將本人之物交付
，處有期徒刑捌月。
    事  實
一、乙○○基於概括之犯意，先於民國93年6月4日，以動產擔保
    交易法動產抵押之方式，向國泰世華商業銀行股份有限公司
    （下稱國泰世華公司），提供其所有車號1636—ＧＪ號自小
    客車為動產擔保，而向國泰世華公司辦理汽車貸款，借貸新
    台幣（下同）三十二萬元，係動產擔保交易之債務人，雙方
    約定分三十六期攤還貸款，自93年6月4日起至96年6月4日止
    ，每月一期，在價金未付清之前，標的物僅得依約占有使用
    ，乙○○不得任意遷移或為其他處分，標的物之存放地點為
    台南市○區○○路二七八巷二五號。詎乙○○在貸得上開汽
    車貸款後，自93年7月4日起即未再支付，並基於意圖不法之
    利益之犯意，將上開動產擔保標的物遷移，不知去向，致生
    損害於國泰世華公司。
二、詎乙○○不知悔改，與不詳姓名綽號「阿文」之成年男子，
    共同基於意圖為自己不法之所有之詐欺犯意，於93年6月16
    日，承續上開違反動產擔保交易法之概括犯意，佯以動產擔
    保交易法所定之附條件買賣方式，由乙○○向匯豐汽車股份
    有限公司（下稱匯豐公司）購買車牌7771—ＪＦ號自小客車
    一部，約定總價金為七十五萬八千七百八十四元，分四十八
    期付款，自93年7月16日起至97年6月16日止，每月一期，每
    期應給付一萬五千八百零八元，在價金未付清前，標的物仍
    屬匯豐公司所有，乙○○僅得依約占有、使用，不得任意遷
    移或為其他處分，致匯豐公司陷於錯誤而與之訂約並交付上
    開標的物，惟乙○○於取得標的物後，於93年6月間，即將
    標的物交予「阿文」典當，嗣後全未付款，致生損害於匯豐
    公司，匯豐公司始知受騙。
三、案經匯豐公司訴請臺灣台南地方法院檢察署發交台南市警察
    局第六分局調查後報告臺灣台南地方法院檢察署檢察官偵查
    起訴及移送併案審理。
    理  由
一、本件係經被告乙○○於本院當庭表示認罪，而以簡式審判程
    序加以審理，有本院94年4月20日準備程序及審判筆錄附卷
    足憑，則依據刑事訴訟法第二百七十三條之二、同法第一百
    五十九條第二項之規定，不適用傳聞法則有關限制證據能力
    之相關規定，合先敘明。
二、查上揭犯罪事實，業據被告於警詢、偵查中及審理時坦誠不
    諱，分別核與匯豐公司告訴代理人丙○○及國泰世華公司告
    訴代理人王國豐指訴之情節相符，並有匯豐公司動產擔保交
    易附條件買賣設定登記申請書一紙（見93年度發查字第2665
    號卷第5頁）、匯豐公司附條件買賣契約書一紙（見93年度
    發查字第2665號卷第6頁）、匯豐公司汽車新領牌照登記書
    一紙（見93年度發查字第2665號卷第7頁）、匯豐公司客戶
    分期款繳款記錄查詢一份（見93年度發查字第2665號卷第8
    、9頁）、國泰世華公司車輛動產抵押契約書一紙（見94年
    度發查字第70號卷第4頁）、國泰世華公司動產擔保交易動
    產抵押設定登記申請書一紙附卷可稽（見94年度發查字第70
    號卷第5頁），互核相符，事證明確，被告犯行堪以認定。
三、核被告乙○○所為，係犯刑法第三百三十九條第一項之詐欺
    取財罪及違反動產擔保交易法第三十八條之罪。就事實欄二
    之犯行，被告與綽號「阿文」之男子，有犯意聯絡及行為分
    擔，均應論以共同正犯。被告先後兩次違反動產擔保交易法
    之犯行，時間緊接，觸犯犯罪構成要件相同之罪名，顯係基
    於概括之犯意而為，應依連續犯之規定，論以一罪即連續違
    反動產擔保交易法第三十八條之罪，並加重其刑。又被告乙
    ○○所犯上開二罪間，有方法、目的之手段關係，為牽連犯
    ，應依刑法第55條之規定，從較重之詐欺取財罪論斷。按檢
    察官就犯罪事實一部起訴者，其效力及於全部，刑事訴訟法
    第二百六十七條定有明文。查被告就事實欄一之犯罪事實，
    與臺灣台南地方法院檢察署檢察官以93年度偵字第12568號
    起訴之犯罪事實具有連續犯之裁判上一罪關係，為起訴效力
    所及，本院自應併予審判。爰審酌被告之犯罪動機、目的、
    手段，並其尚未與告訴人等和解，惟其犯後態度良好等情狀
    ，量處如主文所示之刑，以資懲儆。
據上論斷，應依刑事訴訟法第二百七十三條之一第一項、第二百
九十九條第一項前段，動產擔保交易法第三十八條，刑法第十一
條前段、第二十八條、第三百三十九條第一項、第五十六條、第
五十五條，罰金罰鍰提高標準條例第一條前段，判決如主文。
本案經檢察官甲○到庭執行職務。
中　　華　　民　　國　　94　　年　　5 　　月　　4 　　日
      　　　　　　　　　刑事第七庭    法　官　蘇義洲
以上正本證明與原本無異。
如不服本判決，應於判決送達後10日內，向本院提出上訴狀。
      　　　　　　　　　　　　　　　　書記官　張宜柔
中　　華　　民　　國　　94　　年　　5 　　月　　5 　　日
附錄法條：
中華民國刑法第339條
(普通詐欺罪)
意圖為自己或第三人不法之所有，以詐術使人將本人或第三人之
物交付者，處5年以下有期徒刑、拘役或科或併科1千元以下罰金
。
以前項方法得財產上不法之利益或使第三人得之者，亦同。
前二項之未遂犯罰之。
動產擔保交易法第38條
 (處分標的物之處罰)
動產擔保交易之債務人，意圖不法之利益，將標的物遷移、出賣
、出質、移轉、抵押或為其他處分，致生損害於債權人者，處3
年以下有期徒刑、拘役或科或併科6000元以下之罰金。
